sv: Baby och småbarn > Tillbehör till barntransport > Tillbehör till barnvagnar: Mugghållare för barnvagn; Barnvagnsfotskydd; Barnvagnskrokar; Barnvagnsörvaringslösningar; Regnskydd för barnvagn; Barnvagnssolskydd; Reseväskor för barnvagn
da: Baby og småbørn > Babytransport – tilbehør > Babyklapvogn – tilbehør: Babyklapvogn – kopholdere; Babyklapvogn – fodmuffer; Babyklapvogn – kroge; Babyklapvogn – puslestationer; Babyklapvogn – regnslag; Babyklapvogn – solskærme; Babyklapvogn – rejsetasker
zh-TW: 嬰幼兒 > 嬰兒外出用品配件 > 嬰兒推車配件: 嬰兒推車杯架; 嬰兒推車腳套; 嬰兒推車掛鉤; 嬰兒推車收納袋; 嬰兒推車防雨罩; 嬰兒推車遮陽簾; 嬰兒推車旅行袋
tr: Bebek ve Küçük Çocuk Ürünleri > Bebek Taşıma Aksesuarları > Bebek Arabası Aksesuarları: Bebek Arabası Bardak Tutucuları; Bebek Arabası Ayak Manşonları; Bebek Arabası Kancaları; Bebek Arabası Düzenleyicileri; Bebek Arabası Yağmurlukları; Bebek Arabası Güneşlikleri; Bebek Arabası Seyahat Çantaları
hr-HR: Bebe i mala djeca > Pribor za prijevoz beba > Dodaci za dječja kolica: Držači za čaše za kolica; Pokrivala za noge u kolicima; Kuke za kolica; Organizatori za kolica; Navlake za kišu na kolicima; Suncobrani za kolica; Putne torbe za kolica
nl: Baby en peuter > Accessoires voor vervoeren van baby's > Accessoires voor wandelwagens: Bekerhouders voor wagens; Voetwarmers voor wagens; Haken voor wagens; Organizers voor wagens; Regenhoezen voor wagens; Zonneschermen voor wagens; Reistassen voor wagens
ja: ベビー用品 > ベビー用外出小物 > ベビーカー関連用品: ベビーカーカップホルダー; ベビーカー用フットマフ; ベビーカーフック; ベビーカーオーガナイザー; ベビーカー用レインカバー; ベビーカー用サンシェード; ベビーカートラベルバッグ
sl-SI: Dojenčki in malčki > Dodatki za prevoz otrok > Dodatki za otroške vozičke: Nosilci stekleničke za otroške vozičke; Prevleke za noge za otroške vozičke; Kaveljčki za otroške vozičke; Organizatorji za otroške vozičke; Dežne prevleke za otroške vozičke; Senčniki za otroške vozičke; Potovalne torbe za otroške vozičke
fi: Vauvat ja leikki-ikäiset > Vauvan kuljetustarvikkeet > Vauvan vaunujen lisävarusteet: Lastenvaunujen kuppipidikkeet; Lastenvaunujen jalkamuhvit; Lastenvaunujen koukut; Lastenvaunujen säilytysratkaisut; Lastenvaunujen sateensuojat; Lastenvaunujen aurinkovarjot; Lastenvaunujen matkapussit
nb: Baby og barn > Tilbehør for babytransport > Tilbehør for babyvogner: Koppholdere til barnevogn; Fotmuffer til barnevogn; Kroker til barnevogn; Barnevognorganisering; Regntrekk til barnevogn; Solskjermer til barnevogn; Reisevesker til barnevogn
lt-LT: Kūdikiai ir maži vaikai > Kūdikių transportavimo priemonių priedai > Kūdikių vežimėlių priedai: Puodelių laikikliai vežimėliams; Pėdų movos vežimėliams; Vežimėlių kabliukai; Daiktų dėklai vežimėliams; Apsauga nuo lietaus vežimėliams; Skėčiai nuo saulės vežimėliams; Vežimėlių kelioniniai krepšiai
ro-RO: Bebeluși și copii mici > Accesorii pentru transportul bebelușilor > Accesorii pentru cărucioare pentru copii: Suporturi pentru pahare pentru cărucioare; Manșoane pentru picioare pentru cărucioare; Cârlige pentru cărucior; Organizatoare pentru cărucioare; Huse de ploaie pentru cărucioare; Umbrele de soare pentru cărucioare; Genți de călătorie pentru cărucioare
sk-SK: Bábätká > Príslušenstvo na prepravu detí > Príslušenstvo k detským kočíkom: Držiaky fľaše na kočíku; Nánožníky do kočíka; Háčiky na kočík; Organizéry do kočíka; Pláštenky na kočík; Slnečníky na kočík; Cestovné tašky na kočík
bg-BG: Бебета и малки деца > Бебешки транспортни аксесоари > Аксесоари за бебешки колички: Поставки за чаши; Чувалчета за колички; Куки за количка; Органайзери за колички; Дъждобрани за колички; Сенници за колички; Пътни чанти за колички
vi: Trẻ sơ sinh và trẻ tập đi > Xe đẩy trẻ em > Phụ kiện xe đẩy trẻ em: Giá đựng cốc cho xe đẩy; Bọc chân nằm xe đẩy; Móc xe đẩy; Ngăn đựng đồ treo xe đẩy; Áo mưa trùm xe đẩy; Tấm che nắng cho xe đẩy; Túi du lịch cho xe đẩy
ru: Товары для детей > Аксессуары для детских автокресел, переносок и колясок > Аксессуары для детских колясок: Подстаканники для колясок; Накидки на ножки для колясок; Крючки для колясок; Органайзеры для колясок; Дождевики для колясок; Козырьки от солнца для колясок; Сумки для транспортировки колясок
zh-CN: 婴幼儿用品 > 婴幼儿出行用品配件 > 婴儿推车配件: 婴儿推车杯架; 婴儿推车脚套; 婴儿推车挂钩; 婴儿推车专用包; 婴儿推车防雨罩; 婴儿推车遮阳罩; 婴儿推车旅行包
cs: Děti a kojenci > Přeprava dětí – příslušenství > Doplňky k dětským kočárkům: Držáky nápojů na kočárky; Fusaky do kočárků; Háčky na kočárky; Organizéry na kočárky; Pláštěnky na kočárky; Sluneční clony na kočárky; Cestovní tašky na kočárek
th: ทารกและเด็กเล็ก > อุปกรณ์เคลื่อนย้ายเด็กอ่อน > อุปกรณ์รถเข็นเด็ก: ที่วางแก้วในรถเข็น; ที่ปิดเท้าในรถเข็น; ตะขอรถเข็น; ที่จัดระเบียบรถเข็น; ผ้าคลุมกันฝนในรถเข็น; ม่านบังแดดในรถเข็น; กระเป๋าเดินในรถเข็น
it: Bebè e bimbi > Accessori trasporto bebè > Accessori per passeggini: Portabicchieri per passeggini; Sacco per passeggino; Ganci per passeggini; Organizzatori per passeggini; Coperture antipioggia per passeggino; Ombrellini per passeggino; Borse da viaggio per passeggino
ko: 영유아 > 영유아용 캐리어 부대용품 > 유모차 부대용품: 유모차 컵 홀더; 유모차 방한 커버; 유모차 후크; 유모차 정리함; 유모차 방수 커버; 유모차 햇빛가리개; 유모차 여행용 가방
hu: Baba- és csecsemő > Babaszállítási kiegészítők > Babakocsi-kiegészítők: Babakocsi pohártartók; Babakocsi lábvédők; Babakocsi horgok; Babakocsi rendezők; Babakocsi esővédők; Babakocsi napernyők; Babakocsi utazótáskák
de: Baby & Kleinkind > Babytransportzubehör > Zubehör für Kinderwagen: Getränkehalter für Kinderwagen; Fußsäcke für Kinderwagen; Haken für Kinderwagen; Kinderwagen-Organizer; Regenschutzabdeckungen für Kinderwagen; Sonnenschutzabdeckungen für Kinderwagen; Reisetaschen für Kinderwagen
en: Baby & Toddler > Baby Transport Accessories > Baby Stroller Accessories: Stroller Cup Holders; Stroller Footmuffs; Stroller Hooks; Stroller Organizers; Stroller Rain Covers; Stroller Sunshades; Stroller Travel Bags
fr: Bébés et tout-petits > Accessoires de transport pour bébés > Accessoires de poussette pour bébés: Porte-gobelets pour poussette; Chancelières pour poussette; Crochets de poussette; Organisateurs de poussette; Housses de pluie pour poussette; Pare-soleils pour poussette; Sacs de voyage pour poussette
es: Bebés y niños pequeños > Accesorios para el transporte de bebés > Accesorios de carritos para bebés: Portavasos para cochecitos; Sacos para cochecitos; Ganchos para cochecitos; Organizadores de cochecitos; Fundas para la lluvia para cochecitos; Sombrillas para cochecitos; Bolsas de viaje para cochecitos
el: Βρεφικά & παιδικά είδη > Αξεσουάρ μεταφοράς μωρών > Αξεσουάρ για καρότσια: Θήκες για ποτήρια σε καρότσια; Ποδόσακοι βρεφικού καροτσιού; Γάντζοι για καρότσια; Οργανωτές καροτσιών; Καλύμματα βροχής καροτσιών; Σκίαστρα καροτσιών; Τσάντες ταξιδιού καροτσιών
pt-PT: Bebé e criança > Acessórios de transporte para bebé > Acessórios de carrinhos de passeio para bebé: Porta-copos para carrinho; Protetores para pés de carrinho; Ganchos para carrinho; Organizadores de carrinho; Capas de chuva para carrinho; Guarda-sóis para carrinho; Malas de viagem para carrinho
pt-BR: Infantil > Acessórios para transporte de bebês > Acessórios para carrinho de bebê: Porta-copos para carrinhos; Protetores para pés de carrinho; Ganchos para carrinho; Organizadores para carrinho; Capas de chuva para carrinhos; Guarda-sóis para carrinhos; Bolsas de viagem para carrinhos
pl: Dzieci i niemowlęta > Akcesoria do transportu niemowląt > Akcesoria do wózków dla niemowląt: Uchwyty na kubki do wózka; Śpiworki do wózka; Haczyki do wózka; Organizery na wózki; Osłony przeciwdeszczowe do wózków; Osłony przeciwsłoneczne do wózków; Torby podróżne do wózka